【裁判字號】    99,監,143
【裁判日期】    990429
【裁判案由】    許可監護人行為
【裁判全文】
臺灣臺中地方法院民事裁定               99年度監字第143號
聲  請  人  丙○○
相對人即受  乙○○
監護宣告人
上列聲請人聲請許可監護人行為事件，本院裁定如下：
  主  文
准許聲請人代理相對人購置坐落臺中市西屯區○○○段一六九二
地號之國有土地，及該土地上同段五一四二建號之國有建物（門
牌號碼為臺中市○○街卅一號十一樓之二）。
聲請程序費用由聲請人負擔。
  理  由
一、聲請意旨略以：相對人因腦中風，前經鈞院以九十七年度禁
    字第一一二號民事裁定宣告為禁治產人，而聲請人為相對人
    之配偶，依法為相對人之監護人。因相對人為退役軍人，於
    眷村改建後，可受國防部配售房地各一筆（即坐落臺中市西
    屯區○○○段一六九二地號之土地暨其上同段五一四二建號
    之建物）；嗣相對人之子甲○○，經鈞院以九十九年度監字
    第四一號民事裁定指定為會同開具財產清冊之人，爰聲請准
    聲請人代理相對人購置坐落臺中市西屯區○○○段一六九二
    地號之國有土地，及該土地上同段五一四二建號之國有建物
    等語。
二、按監護人對於受監護人之財產，非為受監護人之利益，不得
    使用、代為或同意處分。監護人為下列行為，非經法院許可
    ，不生效力：(一)代理受監護人購置或處分不動產。(二)代理受
    監護人，就供其居住之建築物或其基地出租、供他人使用或
    終止租賃。監護人不得以受監護人之財產為投資。但購買公
    債、國庫券、中央銀行儲蓄券、金融債券、可轉讓定期存單
    、金融機構承兌匯票或保證商業本票，不在此限，民法第一
    千一百零一條定有明文。該條規定，依民法第一千一百十三
    條規定，準用於成年人之監護。
三、經查，聲請人主張相對人為其配偶，經本院以九十七年度禁
    字第一一二號裁定宣告為禁治產人，且聲請人依法擔任相對
    人之監護人；另相對人之子甲○○，亦經本院以九十九年度
    監字第四一號裁定指定為會同開具財產清冊之人，而相對人
    可受國防部配售坐落臺中市西屯區○○○段一六九二地號暨
    其上同段五一四二建號之房地等事實，除據聲請人提出戶籍
    謄本、土地暨建物登記謄本、全國財產稅總歸戶財產查詢清
    單影本等件為證外，並經本院調取本院九十九年度監字第四
    一號卷宗核閱無誤，自堪信為真實。復經關係人即會同開具
    財產清冊之人甲○○到庭陳稱：「就系爭處分之房地還是登
    記父親名下，我們用買賣方式向國防部買」等語，此有本院
    九十九年四月二十七日訊問筆錄在卷為憑。徵之相對人目前
    前居住之房屋（即臺中市○○街卅一號十一樓之二）為國防
    部所配給，相對人僅有使用權而無所有權，若能將上開房地
    購入，即可取得所有權，應屬為受監護人之利益，是本件聲
    請與法核無不符，應予准許。
四、依非訟事件法第二十一條第二項、民事訴訟法第九十五條、
    第七十八條，裁定如主文。
中    華    民    國    99    年    4    月     29    日
                  家事法庭    法  官  楊熾光
以上正本係照原本作成。
如對本裁定抗告須於裁定送達後十日內向本院提出抗告狀。
中    華    民    國    99    年    4    月     29    日
                              書記官  郭麗娟

司法院資訊處製作；財團法人民間司法改革基金會備份。
